

CONTACT

Télépone: +212713387592

Email: slaoui.badr.eddine.sdv@gmail.com

Adresse: Appartement 13, Bâtiment F, Complexe résidentiel Maya, Quartier Changuit, Safi, Maroc

LinkedIn : https://www.linkedin.com/in/badreddine-slaoui

> GitHub : https://github.com/Badr- Eddine-Slaoui

LANGUES

ARABE

ANGLAIS

FRANCAIS

COMPÉTENCES

LANGAGES: HTML, CSS, PHP, JavaScript,

Python, MySQL, MongoDB

BIBLIOTHÈQUES : Bootstrap, jQuery

FRAMEWORKS : Laravel, ReactJs, ExpressJs ENVIRONNEMENTS D'EXÉCUTION : NodeJs MODÈLES DE CONCEPTION : UML, MERISE

LOGICIELS DE CONTRÔLE DE VERSION : Git,

GitHub, GitLab

TECHNOLOGIE DE CONTENEURISATION:

Docker

 ${\sf LOGICIELS\ BUREAUTIQUES: Word, Excel},$

PowerPoint

SLAOUI BADR EDDINE

DEVELOPPEUR WEB FULL-STACK

Badr Eddine SLAOUI, 20 ans, basé à Safi, Maroc, communicateur efficace, leader naturel et collaborateur dynamique, doté de compétences interpersonnelles remarquables. Capacité à diriger des équipes avec succès et à instaurer un climat de travail collaboratif et harmonieux.

FORMATION

Diplôme de Technicien Spécialisé en 2022/2024 Développement Web Full-Stack

ISTA NTIC Safi

Mathématiques et Informatique 2021 / 2022

Faculté Polydisciplinaire de Safi

Baccalauréat en Sciences Mathématiques B 2020 / 2021

Lycée Charif El Idrissi, Safi

EXPÉRIENCES PROFESSIONNELLES

Stage de Développeur Web

BC Skills, du 1er avril 2024 au 30 avril 2024

- Développement d'un site web pour la documentation de la ERP Business Suite.
- Conception et mise en œuvre de l'architecture du site en utilisant des technologies web modernes.

Stage de Développeur Web

Tighaline, du 5 mars 2024 au 11 mai 2024

- Développement d'un site e-commerce en Laravel pour une entreprise de poterie.
- Facilitation des ventes en ligne des produits.
- Amélioration de l'expérience utilisateur.

Programme de Formation en Entrepreneuriat

INJAZ AL MAGHRIB, du 1er mars 2024 au 6 juin 2024

- Développement de la plateforme Designi, un marché dédié aux designers et artistes.
- La plateforme propose des services pour les influenceurs et des créations pour les entreprises.

Hackathon

École Supérieure de Technologie, du 16 avril 2024 au 18 avril 2024

- Participation à un hackathon organisé par l'École Supérieure de Technologie.
- Développement d'une plateforme permettant aux étudiants de soumettre leurs projets et aux enseignants de les corriger et évaluer efficacement.







